臺灣臺中地方法院刑事判決　　　　　　　　　　　　九十三年度訴字第一二四五號
　　公　訴　人　臺灣臺中地方法院檢察署檢察官
　　被　　　告　甲○○
右列被告因毒品危害防制條例案件，經檢察官提起公訴（九十三年度毒偵字第一五○
八號），及移
級毒品部分），被告於準備程序中就被訴事實為有罪之陳述，本院合議庭裁定由受命
法官獨任進行簡式審判程序，茲判決如左：
    主  文
甲○○連續施用第一級毒品，處有期徒刑柒月；扣案之第一級毒品海洛因柒包（其中
陸包合計淨重貳點零捌公克【空包裝總重壹點參捌公克】，純質淨重零點肆伍公克；
另壹包淨重零點柒參公克【空包裝重零點貳壹公克】），沒收銷毀之。又連續施用第
二級毒品，處有期徒刑參月。應執行有期徒刑捌月；扣案之第一級毒品海洛因柒包（
其中陸包合計淨重貳點零捌公克【空包裝總重壹點參捌公克】，純質淨重零點肆伍公
克；另壹包淨重零點柒參公克【空包裝重零點貳壹公克】），沒收銷毀之。
    事  實
一、甲○○前於民國（下同）九十二年間曾分別因施用第一級毒品案件，分別經臺灣
    彰化地方法院於九十二年二月十日以九十二年度毒聲字第三一六號（經臺灣高等
    法院臺中分院抗告駁回確定）、本院以九十二年度毒聲字第一四八三號、九十二
    年度毒聲字第三一二五號裁定，並送觀察、勒戒後，均認無繼續施用毒品之傾向
    ，由臺灣臺中地方法院檢察署檢察官於九十三年一月十三日以九十二年度毒偵字
    第一七七二號、第二一六七號、第三六八七號案件不起訴處分確定。詎仍不知悔
    悟，基於施用第一級毒品海洛因之概括犯意，自九十三年二月初某日起至同年四
    月二十九日及同年六月初起至十月二十六日上午止，連續在臺中市○○街十八之
    四號五二二室等處，將海洛因摻水後以注射針筒注射入體內之方式，連續施用第
    一級毒品海洛因一、二十次；另基於施用第二級毒品安非他命之概括犯意，自九
    十三年八月中旬之某日起至九十三年十月二十五日下午二、三時許，在臺中市北
    屯區（地址不詳）友人之家中，將安非他命置入玻璃球內點燃後吸取其煙之方式
    ，連續施用第二級毒品安非他命四、五次，嗣為警先於同年四月二十九日二十時
    五分許，在臺中市○○區○○路七四四號前處查獲，並扣得其身上所攜之第一級
    毒品海洛因六小包（送驗結果，合計淨重貳點零捌公克【空包裝總重壹點參捌公
    克】，純質淨重零點肆伍公克）；其後於九十三年十月二十六日十四時三十分許
    在臺中市○區○○街一五二號前查獲，並扣得其身上所攜之第一級毒品海洛因一
    小包（送驗結果：淨重零點柒參公克【空包裝重零點貳壹公克】）。
二、案經臺中市警察局移送臺灣臺中地方法院檢察署檢察官偵查起訴、移送併辦審理
    及追加起訴。。
    理  由
一、按於第一審辯論終結前，檢察官得就與本案相牽連之犯罪追加起訴，為刑事訴訟
    法第二百六十五條第一項所明文。本案被告被訴施用第一級毒品海洛因案件，檢
    察官於本案言詞辯論終結前，就被告甲○○另於九十三年八月中旬某日起至同年
    十月二十五日下午二、三時許，在臺中市北屯區友人之家中，將安非他命置入玻
    璃球內點燃後吸取其煙之方式，連續施用第二級毒品安非他命四、五次，所犯施
    用第二級毒品安非他命案件，追加起訴，為一人犯數罪之相牽連案件，依前開法
    條及同法第七條第一款規定，檢察官追加起訴，於法並無不合，合先敘明。
二、右揭犯罪事實，業據被告甲○○迭於警詢、偵查、本院準備程序及簡式審判程序
    中供承明確，其稱：他從九十三年二月初某日起到同年十月二十六日上午某時止
    ，在臺中市○○街十八之四號五二二室等處，將海洛因摻水後以注射針筒注射入
    體內之方式，連續施用第一級毒品海洛因一、二十次；另自九十三年八月中旬之
    某日起至九十三年十月二十五日下午二、三時許，在臺中市北屯區（地址不詳）
    友人之家中，施用第二級毒品安非他命四、五次等語綦詳（見本院卷【二】第七
    、八頁），復查：
（一）被告甲○○為警於同年四月二十九日二十時五分許經臺中市警察局大墩派出所
      員警採集之尿液，送請詮昕科技股份有限公司，以ＥＩＡ初篩及氣相層析質譜
      分析法（GC/MS）方法為確認結果，呈鴉片類藥物陽反應，另於九十三年十月
      二十六日十四時三十分許為警查獲採尿送驗，結果呈安非他命類、鴉片海洛因
      代謝物陽性反應，並以ＧＣ／ＭＳ即氣相層析質譜儀確認檢驗結果呈安非他命
      、甲基安非他命、可待因及嗎啡陽性反應等情，有該公司分別於九十三年五月
      五日、同年十一月四日出具之濫用藥物尿液檢驗報告書二紙、臺中市警察局委
      託鑑驗尿液代號與真實姓名對照表暨採證同意書各二紙在卷可憑（見九十三年
      度毒偵字第一五○八號偵查卷第三十、三一、四七頁、九十三年度毒偵字第四
      三七七號偵查卷第二十、二一頁、本院卷【二】第三頁），另按海洛因係嗎啡
      經化學合成之半人工合成品，藥性倍於嗎啡，其經吸食或施打進入人體，藉人
      體解毒系統之代謝作用而分解成藥（毒）性較低之嗎啡，故於吸食或施打海洛
      因之煙毒嫌犯尿液中，可檢驗出嗎啡煙毒反應，參以目前施用毒品者以施用毒
      品海洛因最為常見，施用嗎啡者已甚少見。復按施打吸食嗎啡或海洛因後，於
      二十四小時內可以檢驗出，有內政部警政署刑事警察局八十一年八月五日（八
      一）刑鑑字第五二六二○號函附卷可參。再者，自被告甲○○身上扣得之第一
      級毒品海洛因，先後共計七包（經送驗結果：其中陸包合計淨重貳點零捌公克
      【空包裝總重壹點參捌公克】，純質淨重零點肆伍公克；另壹包淨重零點柒參
      公克【空包裝重零點貳壹公克】），有法務部調查局九十三年六月十七日調科
      壹字第120013910號鑑定通知書、調科壹字第120014820號鑑定通知書各一份為
      證（見本院卷【一】第一一三頁、卷【二】十九頁），是以被告自承於九十三
      年二月初某日起至同年四月二十九日及同年六月初起至十月二十六日上午止，
      連續施用第一級毒品海洛因一、二十次；另於九十三年八月中旬之某日起至九
      十三年十月二十五日下午二、三時許，連續施用第二級毒品安非他命四、五次
      等語，即有所據，信屬可採。
（二）復以，被告甲○○於九十二年間曾分別因施用第一級毒品案件，分別經臺灣彰
      化地方法院於九十二年二月十日以九十二年度毒聲字第三一六號（經臺灣高等
      法院臺中分院抗告駁回確定）、本院以九十二年度毒聲字第一四八三號、九十
      二年度毒聲字第三一二五號裁定，並送觀察、勒戒後，均認無繼續施用毒品之
      傾向，由臺灣臺中地方法院檢察署檢察官於九十三年一月十三日以九十二年度
      毒偵字第一七七二號、第二一六七號、第三六八七號案件不起訴處分確定等情
      ，有臺灣高等法院被告全國前案紀錄表、臺灣臺中地方法院檢察署刑案資料查
      註紀錄表、前開不起訴處分書各一份在卷可按。被告甲○○本件再施用第一級
      毒品海洛因一、二十次及施用第二級毒品安非他命四、五次之犯行，確係在前
      次施用毒品犯行經釋放後五年內所再犯，至臻明確。
（三）綜上所述，本件事證明確，被告右開犯行，洵堪認定。
三、核被告甲○○所為，係犯毒品危害防制條例第十條第一項、第二項之施用第一級
    、第二級毒品罪。次第：
（一）被告持有第一級、第二級毒品之低度行為，應分別為施用第一級、第二級毒品
      之高度行為所吸收，均不另論罪。
（二）被告先後多次施用第一、二級毒品犯行，時間緊接，手段相同，所犯構成要件
      復各相同，顯各係基於概括犯意反覆為之，均為連續犯，依刑法第五十六條規
      定各論以一罪，並依法各加重其刑。
（三）另被告所犯前開二罪，犯意個別，行為互異，應予分論併罰。
（四）又公訴人起訴事實雖未敘及被告甲○○自九十三年四月二十九日起至同年十月
      二十六日上午止連續施用第一級毒品海洛因之犯行，然該部分事實與公訴人起
      訴之犯罪事實既具有連續犯之裁判上一罪關係，應為起訴效力所及，且經公訴
      人移送併辦審理，本院自應併予審究。
（五）爰審酌被告甲○○於九十二年間曾分別因施用第一級毒品案件，分別經臺灣彰
      化地方法院於九十二年二月十日以九十二年度毒聲字第三一六號（經臺灣高等
      法院臺中分院抗告駁回確定）、本院以九十二年度毒聲字第一四八三號、九十
      二年度毒聲字第三一二五號裁定，並送觀察、勒戒後，均認無繼續施用毒品之
      傾向，由臺灣臺中地方法院檢察署檢察官於九十三年一月十三日以九十二年度
      毒偵字第一七七二號、第二一六七號、第三六八七號案件不起訴處分確定，竟
      仍不知戒惕，再度違犯本件毒品危害防制條例第十條第一項及第二項之罪，無
      視於毒品對於自身健康之戕害及國家對於杜絕毒品犯罪之禁令；其犯罪之動機
      、目的單純；又施用毒品係自戕行為，犯罪手段平和，亦未因此而危害他人，
      所生損害非大；再考之其於犯後坦承犯行，態度良好，並參諸施用毒品者均有
      相當程度之成癮性及心理依賴，其犯罪心態與一般刑事犯罪之本質並不相同，
      應側重以適當之醫學治療及心理矯治處遇為宜等一切情狀，分別量處如主文所
      示之刑，並定其應執行之刑，以示懲儆。
四、扣案之第一級毒品海洛因，先後共計七包（經送驗結果：其中陸包合計淨重貳點
    零捌公克【空包裝總重壹點參捌公克】，純質淨重零點肆伍公克；另壹包淨重零
    點柒參公克【空包裝重零點貳壹公克】），有法務部調查局九十三年六月十七日
    調科壹字第120013910號鑑定通知書、調科壹字第120014820號鑑定通知書各一份
    為證（見本院卷【一】第一一三頁、卷【二】十九頁），均係毒品危害防制條例
    第二條第二項第一款所定之第一級毒品，屬違禁物，不問是否為被告甲○○所有
    ，應依毒品危害防制條例第十八條第一項前段之規定宣告沒收並銷燬之。
據上論斷，應依刑事訴訟法第二百七十三條之一第一項、第二百九十九條第一項前段
，毒品危害防制條例第十條第一項、第二項、第十八條第一項、第二十三條第二項，
刑法第二條第一項前段、第十一條、第五十六條、第五十一條第五款，判決如主文。
本案經檢察官乙○○到庭執行職務
中      華      民      國    九十三    年      十二    月    三十一    日
                                臺灣臺中地方法院刑事第十二庭
                                    法  官  劉  兆  菊
右正本證明與原本無異。
如不服本判決，應於判決送達後十日內向本院提出上訴狀，上訴於臺灣高等法院臺中
分院( 須附繕本 )。
                                    書記官
中      華      民      國    九十三    年       十二   月    三十一   日
附錄本案所犯法條：
毒品危害防制條例第十條第一項
施用第一級毒品者，處六月以上五年以下有期徒刑。
